【裁判字號】    90,上易,73
【裁判日期】    891208
【裁判案由】    電子遊戲場業管理條例
【裁判全文】
臺灣高等法院高雄分院刑事判決    九十年度上易字第七三號
    上  訴  人  台灣高雄地方法院檢察署檢察官
    被      告  甲○○
右上訴人因被告違反電子遊戲場業管理條例案件，不服臺灣高雄地方法院八十九年度
易字第四七六一號中華民國八十九年十二月八日第一審判決（起訴案號：臺灣高雄地
方法院檢察署八十九年度偵字第一六七四五號），提起上訴，本院判決如左：
      主  文
原判決撤銷。
甲○○違反未依電子遊戲場業管理條例規定辦理營利事業登記者，不得經營電子遊戲
場業之規定，處拘役貳拾日，如易科罰金，以參佰元折算壹日。
      事  實
一、甲○○係設在高雄市○○區○○街一四○號一樓安可便利商店之負責人，明知未
    依電子遊戲場業管理條例辦理營利事業登記者，不得經營電子遊戲場業，竟自民
    國八十九年五月上旬某日起，在上址擺設電子遊戲機「動物柏青哥」三台供不特
    定顧客打玩，經警於八十九年五月七日晚十一時三十三分許，當場查獲張飛豹在
    場打玩電動玩具。
二、案經高雄市政府警察局三民第二分局移送台灣高雄地方法院檢察署檢察官偵查起
    訴。
      理  由
一、訊之被告甲○○（下稱被告）坦承在其經營安可便利超商遭警查獲三台動物柏青
    哥電玩機具不諱，核與證人張飛豹於警訊中供述情節相符，並有警方臨檢現場檢
    查紀錄可按，雖被告否認犯行，辯稱該三台電玩係供自己把玩，並無營業云云。
    然查被告擺設上開三台電玩，供顧客把玩，每日營業額約新台幣（下同）五百元
    一事，為被告於警訊中供明，且顧客即證人張飛豹係以十元硬幣投入機台得十分
    ，再以一比五押寶，若押中得五分，若沒中所押分數被吃掉，把玩中遭警當場查
    獲一節，為證人張飛豹於警訊中陳明，顯見被告所擺設電玩機具有營業甚明，所
    辯自不足採。
二、查電子遊戲場業管理條例第十五條規定「未依本條例規定辦理營利事業登記者，
    不得經營電子遊戲場業」。而所謂電子遊戲場業，指設置電子遊戲機供不特定人
    益智娛樂之營利事業，該條例第三條定有明文。又該條例之立法理由為「為健全
    電子遊戲場之營業秩序，明定任何人未依本條例規定辦理營利事業登記，不得經
    營電子遊戲場業。」就上開條文規定及其立法理由以觀，任何人未依電子遊戲場
    業管理條例規定，辦理營利事業登記，即不得經營電子遊戲機供不特定人打玩謀
    利之業務，並不以其營業規模之大小而例外，應無可疑。再按一般立法例，許可
    事業方有限制專業經營，如證券交易法第四十四條、第四十五條所規定之證券商
    即屬之，至本條例第三條規定：「本條例所稱電子遊戲場業，指設置電子遊戲機
    供不特定人益智娛樂之營利事業。」據此該行業尚非屬許可事業，允許企業多角
    化經營，是以電子遊戲場業自不以專營或主要營業為設置電子遊戲機供不特定人
    娛樂之營利事業為限。核被告未依規定辦理營利事業登記，而經營電子遊戲場業
    ，所為係違反電子遊戲場業管理條例第十五條之規定，應依該條例第二十二條規
    定論處。
三、原審以被告僅擺三台電子遊戲機，非被告之主要營業，不屬於前開條例所稱之電
    子遊戲場業，其行為不罰，而諭知無罪判決，尚有未洽。檢察官上訴指摘原判決
    不當，為有理由，自應將原判決撤銷改判。爰審酌被告擺設之電子遊戲機僅三台
    ，所得利益無多，情節尚輕，犯後態度等一切情狀，量處如主文第二項所示之刑
    ，併諭知易科罰金之折算標準。
據上論斷，應依刑事訴訟法第三百六十九條第一項前段、第三百六十四條、第二百九
十九條第一項前段、電子遊戲場業管理條例第十五條、第二十二條、刑法第十一條前
段、第四十一條、罰金罰鍰提高標準條例第二條，判決如主文。
本案經檢察官董明正到庭執行職務。
中    華    民    國      九十      年       二       月     十六   日
                              臺灣高等法院高雄分院刑事第八庭
                                  審判長法官  郭雅美
                                        法官  張盛喜
                                        法官  莊飛宗
右正本證明與原本無異。
不得上訴。
                                      書記官  張宗芳
中    華    民    國      九十      年       二       月    十九    日
附錄  本件論罪科刑法條：
電子遊戲場業管理條例第十五條：
未依本條例規定辦理營利事業登記者，不得經營電子遊戲場業。
電子遊戲場業管理條例第二十二條：
違反第十五條規定者，處行為人一年以下有期徒刑、拘役或科或併科新臺幣五十萬元
以上二百五十萬元以下罰金。
                                                                        Ｄ


司法院資訊處製作；財團法人民間司法改革基金會備份。
